【裁判字號】    89,易,3681
【裁判日期】    900131
【裁判案由】    偽造文書
【裁判全文】
臺灣板橋地方法院刑事判決                        八十九年度易字第三六八一號
    公  訴  人  臺灣板橋地方法院檢察署檢察官
    被      告  甲○○
右列被告因偽造文書案件，經檢察官提起公訴（八十九年度偵字第一二六四０號），
本院判決如左：
    主  文
甲○○行使偽造台北縣營業小客車駕駛人執業登記證，足以生損害於公眾，處罰金貳
仟伍佰元，如易服勞役，以佰元折算壹日。扣案之台北縣營業小客車駕駛人執業登
記證壹張沒收。
    事  實
一、甲○○欲從事營業小客車駕駛人之業，惟因申請營業小客車駕駛人執業登記證（
    下稱執業登記證）頗費時日，其為儘速取得執業登記證，於民國八十八年十月間
    某日，見中國時報廣告版刊登代辦計程車執業登記證快速取照廣告，乃以「00
    0000000」電話聯絡，而姓名年籍不詳之成年男子於電話中稱只要交付新
    台幣（下同）一萬元，即可取得執業登記證，甲○○竟與該名男子共同基於偽造
    執業登記證之犯意聯絡，於翌日在其位於台北縣板橋市○○路七五巷五號三樓住
    處，交付二張本人照片、國民身分證、汽車駕駛執照影本各一張及訂金五千元予
    上開男子所雇請不知情之某快遞公司職員，再轉交予該名男子，而由該名男子在
    不詳處所，偽造台北縣警察局核發之執業登記證，並貼上甲○○之照片，足以生
    損害於警察機關核發執業登記證之正確性，另於三日後在上開住處，由甲○○再
    交付五千元而取得偽造之執業登記證一張。嗣於八十九年四月二十五日十六時（
    起訴書誤載為十六時三十分許），甲○○持上開偽造之執業登記證至台北縣中和
    市○○路一一六七號台北縣警察局交通隊辦理執業車行異動而行使時，經警當場
    查覺該執業登記證係屬偽造，始悉上情，並扣得上開偽造之執業登記證。
二、案經臺北縣警察局移請台灣板橋地方法院檢察署檢察官偵查起訴。
    理  由
一、訊據被告甲○○對於以一萬元購買執業登記證之事實坦承不諱，惟辯稱伊於事後
    才知該執業登記證係假的云云。惟查：（一）上開執業登記證鋼印模糊不清、登
    記證號亦非台北縣警察局交通隊所核發之證號，業經台北縣警察局交通隊認定係
    屬偽造之證件，並有該偽造之執業登記證一張扣案可稽。（二）次查台北縣營業
    小客車駕駛人執業登記證之取得，須駕駛人先行考試合格取得職業駕駛執照，再
    向台北縣警察局交通隊提出申請，經依法上課考試合格後始取得資格，而被告於
    偵查中及本院審理時均自承其前已向台北縣警察局交通隊提出申請，惟需費時三
    、四個月，才會自行以買照方式取得等情，顯見其知悉執業登記證申辦取得之程
    序，惟竟未依合法途逕辦理，反以金錢購買證照，足徵其明知該證照並非真正，
    其前開辯稱，顯係飾卸之詞，不足採信。本件事證明確，被告犯行堪以認定。
二、核被告所為，係犯刑法第二百十六條、第二百十二條之行使偽造特種文書罪。其
    與姓名年籍不詳之成年男子共同偽造特種文書之低度行為應為行使偽造特種文書
    之高度行為吸收，不另論罪。爰酌被告之品行、犯罪之動機、目的、手段、所生
    危害及犯罪後之態度等一切情狀，量處如主文所示之刑，並諭知易服勞役之折算
    標準。扣案之台北縣營業小客車駕駛人執業登記證一張，為其所有供行使偽造特
    種文書犯罪所用之物，應依刑法第三十八條第一項第二款規定宣告沒收。
據上論斷，應依刑事訴訟法第二百九十九條第一項前段，刑法第二百十六條、第二百
十二條、第四十二條第二項、第三十八條第一項第二款，罰金罰鍰提高標準條例第一
條前段、第二條，判決如主文。
本案經檢察官謝岳龍到庭執行職務。
中      華      民      國      九十      年      一      月  三十一    日
                                  臺灣板橋地方法院刑事第三庭
                                          法  官  李  幼  妃
右正本證明與原本無異。
如不服本判決，應於判決送達後十日內，向本院提出上訴狀。
                                          書記官  強  梅  芳
中      華      民      國      九十      年      二      月    二      日
附錄本案論罪科刑法條全文
刑法第二百十六條
行使第二百十條至第二百十五條之文書者，依偽造、變造文書或登載不實事項或使登
載不實事項之規定處斷。
刑法第二百十二條
偽造、變造護照、旅券、免許證、特許證及關於品行、能力、服務或其他相類之證書
、介紹書，足以生損害於公眾或他人者，處一年以下有期徒刑，拘役或三百元以下罰
金。


司法院資訊處製作；財團法人民間司法改革基金會備份。
